【裁判字號】    98,交訴,22
【裁判日期】    980331
【裁判案由】    公共危險
【裁判全文】
臺灣嘉義地方法院刑事判決              98年度交訴字第22號
公  訴  人  臺灣嘉義地方法院檢察署檢察官
被      告  甲○○
上列被告因公共危險案件，經檢察官提起公訴（九十八年度偵字
第一二二一號），被告於準備程序中就被訴事實為有罪之陳述，
經本院合議庭裁定由受命法官改依簡式程序審理，判決如下：
    主  文
甲○○服用酒類，不能安全駕駛動力交通工具而駕駛，處拘役伍
拾伍日，如易科罰金，以新臺幣壹仟元折算壹日；又駕駛動力交
通工具肇事，致人受傷而逃逸，處有期徒刑陸月，如易科罰金，
以新臺幣壹仟元折算壹日。
    犯 罪 事 實
一、甲○○於民國九十八年一月十六日中午十一時許，在嘉義縣
    布袋鎮布新橋下與友人飲用酒類，於同日下午二時許飲用完
    畢。其明知自己已因飲酒而達不能安全駕駛動力交通工具之
    程度，竟仍不顧公眾之安危，旋即駕駛車牌號碼H7—9272號
    自用小客車欲前往工地，嗣於同日下午二時九分許，其駕駛
    上開車輛，行經嘉義縣布袋鎮○○路二０五號前，原應注意
    車前狀況，並隨時採取必要之安全措施，依當時天氣晴、日
    間自然光線、路面乾燥、無缺陷、視距良好等情形，並無不
    能注意之情事，其因酒力作用導致注意力不集中及駕駛操控
    能力減弱，復未注意車前狀況，而不慎自後追撞同向行駛於
    其車輛前方，由謝雅儷所騎乘之車牌號碼MCE—451號重型機
    車之後車尾而肇事，造成謝雅儷人車倒地，受有頸部扭傷、
    右下肢擦挫傷之傷害（所涉過失傷害罪嫌未據告訴）。詎甲
    ○○明知其駕車肇事致謝雅儷人車倒地受傷，竟未採取救護
    或其他必要措施，復未向警察機關報告，旋即駕車駛離肇事
    現場逃逸。嗣因謝雅儷記下甲○○駕駛車輛之車牌號碼，經
    警通知甲○○製作筆錄，於同日下午四時二十分許對其施以
    酒精濃度測試，測得其吐氣所含酒精濃度高達每公升零點七
    六毫克，進而查悉上情。
二、案經嘉義縣警察局布袋分局報告臺灣嘉義地方法院檢察署檢
    察官偵查起訴。
    理  由
一、本件係經被告甲○○於準備程序當庭表示認罪，而經本院裁
    定以簡式審判程序加以審理，則依據刑事訴訟法第二百七十
    三條之二、同法第一百五十九條第二項之規定，不適用傳聞
    法則有關限制證據能力之相關規定，合先敘明。
二、被告甲○○對於上開事實於偵查中及本院審理時均坦承不諱
    ，核與證人謝雅儷於警詢時及偵查中之證述情節相符，復有
    呼氣酒精測定紀錄表、刑法第一八五條之三案件測試觀察紀
    錄表、行政院衛生署朴子醫院診斷證明書、道路交通事故現
    場圖、道路交通事故調查報告表（一）、（二）、嘉義縣警
    察局布袋分局疑似道路交通事故肇事逃逸追查表各乙份、現
    場及車輛比對照片十四張在卷可稽，均足徵被告上開自白確
    與事實相符，應堪採信。按刑法第一百八十五條之三規定所
    謂「不能安全駕駛」，係抽象危險犯，並不以發生具體危險
    為必要。被告於九十八年一月十六日飲用酒類後駕駛汽車，
    於同日下午二時九分許與證人謝雅儷發生車禍事故，且被告
    於事故發生後二小時測得其呼氣酒精濃度仍達每公升零點七
    六毫克，業如上述，自已達不能安全駕駛動力交通工具之程
    度無疑。再按刑法第一百八十五條之四之肇事致人死傷逃逸
    罪，係以處罰肇事後逃逸之駕駛人為目的，俾促使駕駛人於
    肇事後能對被害人即時救護，以減少死傷，因此所謂「逃逸
    」，應非指行為人有積極「逃亡、隱匿」等阻礙犯罪偵查行
    為，而係指行為人不留在肇事現場為即時救護、避免後車再
    度撞擊或協助相關人員迅速處理事故而離去之行為，蓋此一
    離去行為將可能促使肇事所發生之損害而有再度擴大之危險
    。而被告於本院審理時自承肇事後因害怕酒後駕車為警查獲
    ，因此立刻駕車逃離肇事現場（見本院卷第十二頁）等語明
    確，是其上開行為自已造成擴大被害人死傷之危險，揆諸上
    開說明，被告逕自逃離事故現場之舉止，自屬肇事逃逸之行
    為無疑。是本件事證明確，被告上開犯行至堪認定，均應予
    依法論科。
三、核被告甲○○所為，係犯刑法第一百八十五之三條服用酒類
    不能安全駕駛動力交通工具而駕駛罪及刑法第一百八十五條
    之四駕駛動力交通工具肇事，致人受傷而逃逸罪。上開二罪
    間，行為分殊，犯意各別，應予分論併罰。爰審酌被告高職
    畢業之智識程度，明知飲酒對駕駛能力有影響，仍不知警惕
    ，於飲用酒類於已達不能安全駕駛程度後，猶執意駕駛動力
    交通工具，對一般往來之人車均產生高度危險性，且其於肇
    事致被害人受傷後，竟棄之不顧逕自逃逸，漠視其法律上所
    應履行之義務，然念及其犯罪後坦承全部犯行，態度尚佳，
    被害人於偵查中業已表示願意原諒被告等一切情狀，分別量
    處如主文所示之刑，並均諭知易科罰金之折算標準，以資儆
    懲。
據上論斷，應依刑事訴訟法第二百七十三條之一第一項、第二百
九十九條第一項前段，刑法第一百八十五條之三、第一百八十五
條之四、第四十一條第一項前段，刑法施行法第一條之一第一項
，判決如主文。
本案經檢察官廖俊豪到庭執行職務
中    華    民    國    98    年    3     月    31    日
                  交通法庭    法  官  黃琴媛
以上正本證明與原本無異。
如不服本判決應於收受判決後10日內向本院提出上訴書狀，並應
敘述具體理由；其未敘述上訴理由者，應於上訴期間屆滿後20日
內向本院補提理由書（均須按他造當事人之人數附繕本）「切勿
逕送上級法院」。告訴人或被害人如對於本判決不服者，應具備
理由請求檢察官上訴，其上訴期間之計算係以檢察官收受判決正
本之日期為準。
中    華    民    國    98    年    3     月    31    日
                              書記官  李彩娥
附錄論罪科刑法條：
刑法第一百八十五條之三
服用毒品、麻醉藥品、酒類或其他相類之物，不能安全駕駛動力
交通工具而駕駛者，處一年以下有期徒刑、拘役或科或併科十五
萬元以下罰金。
刑法第一百八十五條之四
駕駛動力交通工具肇事，致人死傷而逃逸者，處六月以上五年以
下有期徒刑。


司法院資訊處製作；財團法人民間司法改革基金會備份。
